【裁判字號】    99,訴,1170
【裁判日期】    991101
【裁判案由】    損害賠償
【裁判全文】
臺灣高雄地方法院民事判決              99年度訴字第1170號
原      告  乙○○
被      告  國泰世華商業銀行股份有限公司鳳山分公司
法定代理人  丁○○
訴訟代理人  丙○○
上列當事人間請求損害賠償事件，本院於民國99年10月18日言詞
辯論終結，判決如下：
    主  文
原告之訴駁回。
訴訟費用由原告負擔。
    事實及理由
一、原告主張：原告於民國97年5 月15日17時許，因求職而將設
    於被告帳戶之存摺、金融卡等物交予姓名年籍不詳之成年男
    子，並告知提款密碼以供徵信，嗣因該人失聯，原告始驚覺
    遭詐騙，遂於97年5 月19日中午12時20分許，至被告營業處
    所辦理金融卡掛失，惟被告僱用之女性襄理發現該帳戶已遭
    警示，竟拒絕辦理，並以言詞稱：「辦什麼掛失，你已經被
    列為警示帳戶，看你一臉獐頭鼠目、賊頭賊腦、一副做賊心
    虛的樣子，再不走就叫警察把你抓走」等語。被告受僱人拒
    絕為原告辦理金融卡掛失，已違反修正前電腦處理個人資料
    保護法第4 條第3 款規定，致侵害原告權利，故請求被告賠
    償新臺幣（下同）10萬元，又被告受僱人出言侮辱，致侵害
    原告名譽權，爰依民法第184 條、第188 條、第195 條規定
    ，請求被告賠償精神上損害90萬元，以上共計100 萬元。並
    聲明：被告應給付原告100 萬元。
二、被告則以：一般銀行業均相當要求營業櫃檯服務人員禮貌，
    殊難想像會有行員敢於營業櫃檯公然對客戶出言不遜，否認
    被告之受僱行員有出言侮辱原告之行為，又金融卡、存摺等
    掛失服務由服務台人員專責受理，並非由櫃檯人員受理，原
    告並無向服務台提出書面申請掛失，不能認為確實已經申請
    掛失，況原告帳戶早已經警察機關列為警示帳戶，交易功能
    已凍結，不能再辦理掛失，被告並未侵害原告權益等語，資
    為抗辯。並聲明：請求駁回原告之訴。
三、兩造不爭執事項：
（一）原告曾於97年5 月19日中午12時20分許，前往被告營業處
      所，向4 號營業櫃檯服務人員以言詞申請金融卡掛失，經
      被告襄理告知原告已列為警示帳戶不能辦理掛失。
（二）原告於97年5 月15日17時許交付帳戶存摺、提款卡給詐騙
      集團，因此被訴詐欺罪嫌，經本院97年度簡上字第1018號
      改判無罪，檢察官不服提起上訴，經臺灣高等法院高雄分
      院98年度上易字第738 號判決駁回上訴確定，並有上開判
      決書為證（見本院卷第61至68頁）。
四、兩造所爭執事項：(一)被告未為原告辦理金融卡掛失手續，有
    無不法侵害原告權利？(二)被告之襄理有無以言詞侮辱原告，
    致侵害原告名譽權？本院分述判斷意見如下：
（一）被告未為原告辦理金融卡掛失手續，有無不法侵害原告權
      利？
    1.按存款帳戶經通報為警示帳戶者，暫停該帳戶全部交易功
      能，行政院金融監督管理委員會依據銀行法第45條之2 第
      3 項所訂定之「銀行對疑似不法或顯屬異常交易之存款帳
      戶管理辦法」第5 條定有明文。
    2.經查，原告對於其於97年5 月15日17時許遭詐騙而交付帳
      戶存摺、提款卡等物予詐騙集團，致其於同年5 月19日中
      午12時20分許前往被告營業處所以言詞申請金融卡掛失時
      ，其帳戶業經警察機關通報為警示帳戶等情，並不爭執，
      則被告行員依據行政院金融監督管理委員會所訂定之「銀
      行對疑似不法或顯屬異常交易之存款帳戶管理辦法」第5
      條規定，未為原告辦理金融卡掛失手續，顯係依法行事，
      並未不法侵害原告權利，原告請求被告賠償損害，洵屬無
      據。
（二）被告之襄理有無以言詞侮辱原告，致侵害原告名譽權？
    1.按不法侵害他人之身體、健康、名譽、自由、信用、隱私
      、貞操，或不法侵害其他人格法益而情節重大者，被害人
      雖非財產上之損害，亦得請求賠償相當之金額，固為民法
      第195 條第1 項所明定，惟被害人依該規定請求非財產上
      之損害賠償，仍須以加害人確有因故意或過失不法侵害他
      人名譽之侵權行為，方可成立。又當事人主張有利於己之
      事實者，就其事實有舉證之責任，民事訴訟法第277 條前
      段定有明文。
    2.經查，原告主張其遭被告之襄理以言詞侮辱，雖經聲請本
      院傳訊當時被告營業處所之4 號櫃檯服務人員甲○○、左
      手邊後方作業主管己○○、覆核主管戊○○到庭作證，然
      證人甲○○、戊○○、己○○到庭後均證稱：因時間久遠
      ，已無印象原告有來辦理掛失等語（見本院卷第97至100
      頁），參以原告自承當天並未向被告申訴遭行員言詞侮辱
      （見本院卷第97頁），致無任何紀錄或文件資料可資查詢
      ，則原告未能舉證證明其遭被告之受僱人言詞侮辱等情屬
      實，其請求被告負僱用人之損害賠償責任，亦無理由。
五、綜上所述，被告未為原告辦理金融卡掛失手續，並無不法侵
    害原告權利，且原告無法舉證證明其遭被告之受僱人以言詞
    侮辱情事，從而，原告請求被告賠償損害，為無理由，應予
    駁回。
六、結論：原告之訴為無理由，依民事訴訟法第78條，判決如主
    文。
中    華    民    國    99    年    11    月    1     日
                  民事第五庭法  官  秦慧君
以上正本係照原本作成。
如對本判決上訴，須於判決送達後20日內向本院提出上訴狀。如
委任律師提起上訴者，應一併繳納上訴審裁判費。
中    華    民    國    99    年    11    月    1     日
                            書記官  胡美儀

司法院資訊處製作；財團法人民間司法改革基金會備份。
